【裁判字號】    99,易,129
【裁判日期】    990330
【裁判案由】    竊盜
【裁判全文】
臺灣雲林地方法院刑事判決               99年度易字第129號
公  訴  人  臺灣雲林地方法院檢察署檢察官
被      告  丙○○
上列被告因竊盜案件，經檢察官提起公訴（99年度偵字第709號）
，被告於準備程序期日就被訴事實為有罪陳述，本院進行簡式審
判程序，並判決如下：
    主  文
丙○○竊盜，累犯，處有期徒刑伍月，如易科罰金，以新臺幣壹
仟元折算壹日。又竊盜，未遂，累犯，處有期徒刑貳月，如易科
罰金，以新臺幣壹仟元折算壹日。應執行有期徒刑陸月，如易科
罰金，以新臺幣壹仟元折算壹日。
    事  實
一、丙○○前有竊盜及施用毒品之前科紀錄，於民國95年間復因
    竊盜案件，經臺灣南投地方法院以95年度易字第567 號判決
    判處有期徒刑5 月，並經臺灣高等法院臺中分院96年度上易
    字第488 號判決駁回上訴確定，嗣因減刑為有期徒刑2 月又
    15日，並於96年12月12日易科罰金執行完畢。詎其仍不知悔
    改：
  (一)竟基於意圖為自己不法所有之犯意，於98年5 月20日18時30
    分許，駕駛車牌號碼EF-5555 號自小客車，前往臺中市○○
    區○○里○○路53號甲○○所管理之慈龍宮內，趁甲○○疏
    於看管之際，以徒手方式竊取甲○○所管領懸掛於神明脖子
    之紅包新台幣（下同）13,000元，得手後懸即駕車離去。
  (二)又基於意圖為自己不法所有之犯意，於98年5 月22日14時30
    分許，再次駕車前往上開慈龍宮欲竊取紅包，丙○○於徒手
    扯下紅包後正欲離去之際，遭甲○○及在慈龍宮工作之乙○○發覺呼叫，丙○○旋即將紅包丟棄於地逃離現場。
二、案經臺中市警察局第四分局報告臺灣臺中地方法院檢察署呈
    請臺灣高等法院檢察署轉令臺灣雲林地方法院檢察署檢察官
    偵查起訴。
    理  由
一、本件被告所犯為死刑、無期徒刑、最輕本刑為三年以上有期
    徒刑以外之罪，亦非屬高等法院管轄之第一審案件，其於準
    備程序進行中，先就被訴事實為有罪之陳述，經法官告知簡
    式審判程序之旨，並聽取公訴檢察官之意見後，依刑事訴訟
    法第273 條之1 第1 項、第273 條之2 等規定，裁定進行簡
    式審判程序，且不受同法第159 條第1 項、第161 條之2 、
    第161 條之3 、第163 條之1 及第164 條至第170 條所規定
    證據能力認定及調查方式之限制，合先敘明。
二、訊據被告丙○○對於上開犯罪事實於警詢、偵查及本院審理
    時均供認不諱，核與被害人甲○○、乙○○於警詢中之指述
    （警卷第4 頁至第10頁）情節大致相符，並有車籍資料查詢
    表1 份及監視器翻拍畫面9 張、現場照片3 張（警卷第13頁
    至第15頁、第18頁）可為佐證，足認被告上開自白與事實相
    符，而得採信。又本件被告於事實欄一(二)部分，已經接近財
    物並於以手扯下紅包欲離去之際旋遭人發覺，顯已著手實行
    竊盜犯行而不遂，是本件事證明確，被告犯行均堪以認定，
    應依法論科。
三、論罪科刑：
  (一)核被告所為，係犯刑法第320 條第1 項竊盜既遂罪、同法第
    320 條第3 項、第1 項之竊盜未遂罪嫌。
  (二)被告所犯上開竊盜既遂與竊盜未遂犯行，犯意、行為個別，
    應予分論併罰。
  (三)又被告有前述犯罪事實欄所記載之前科紀錄，此亦有臺灣高
    等法院被告前案紀錄表1 份附卷足憑，故被告於受有期徒刑
    執行完畢後，5 年內故意再犯本件有期徒刑以上之罪，依刑
    法第47條第1 項規定，均為累犯，應依法加重其刑。
  (四)被告於事實欄一(二)部分，犯竊盜罪而不遂，應依刑法第25條
    第2 項之規定，按既遂之刑減輕，並依法先加後減之。
  (五)爰審酌被告有事實欄所記載之前科紀錄，素行不佳，其不思
    以正途賺取財物，僅因一時失業，竟欲不勞而獲，前往慈龍
    宮內，利用甲○○疏於看管之際，趁機竊取懸掛於神明脖子
    之紅包13,000元，又企圖再度行竊，所幸及時為甲○○、乙○○發覺而未得逞，其任意竊取廟方受信徒捐獻之財物，迄
    今未達成和解或賠償損失，均不可取；然考量被告犯後坦承
    犯行，態度尚可，暨其自陳家中有妻小待其撫養，及其犯罪
    動機、手段、所生危害等一切情狀，分別量處如主文所示之
    刑，並諭知如易科罰金之折算標準，復定其應執行之刑併諭
    知如易科罰金之折算標準。檢察官就被告上開犯行求處定應
    執行有期徒刑9 月，本院審酌上開各情，認為尚屬過重，附
    此敘明。
四、據上論斷，應依刑事訴訟法第273 條之1 第1 項、第299 條
    第1 項前段，刑法第320 條第1 項、第3 項、第25條第2 項
    、第47條第1 項、第41條第1 項前段、第51條第5 款，刑法
    施行法第1 條之1 ，判決如主文。
本案經檢察官陳詠薇到庭執行職務。
中    華    民    國    99    年    3     月    30    日
                  刑事第三庭    法  官  蕭雅毓
以上正本證明與原本無異。
如不服本判決應於收受判決後10日內向本院提出上訴書狀，並應
敘述具體理由；其未敘述上訴理由者，應於上訴期間屆滿後20日
內向本院補提理由書（均須按他造當事人之人數附繕本）。「切
勿逕送上級法院」。
                                書記官  鍾宜津
中    華    民    國    99    年    3     月    30    日
附錄本案論罪科刑法條全文：
中華民國刑法第320條（普通竊盜罪、竊佔罪）
意圖為自己或第三人不法之所有，而竊取他人之動產者，為竊盜
罪，處5 年以下有期徒刑、拘役或5 百元以下罰金。
意圖為自己或第三人不法之利益，而竊佔他人之不動產者，依前
項之規定處斷。
前二項之未遂犯罰之。

司法院資訊處製作；財團法人民間司法改革基金會備份。
